Inventaris van het archief van de Koninklijke Landmacht: Militair Geneeskundige Onderdelen, 1894-1940
Nationaal Archief, Den Haag
Het archief van de Xe Gemengde Brigade heeft blijkens een aangetroffen verklaring van vernietiging in 1986 reeds een selectie ondergaan. Toen werd er 2 centimeter archiefbescheiden vernietigd. In maart 1993 werd nog 0,5 centimeter archief aangetroffen, waarvan na vernietiging 0,1 centimeter resteerde.
Uit het archief van Verbandplaatsafdeling III, 1939-1940 werd in 1986 reeds 8 centimeter archiefstukken vernietigd. In maart 1993 werd van de 3 centimeter aangetroffen archiefbescheiden nog 2,5 centimeter vernietigd.
Van het archief van het Bataljon Geneeskundige Troepen werd bij aanvang van de selectie- en inventarisatiewerkzaamheden 2 centimeter aangetroffen. Uit dit archief werden 2 stukken vernietigd.
Uit het archief van de 3e Rode Kruis Compagnie werd volgens de verklaring van vernietiging in 1986 2 centimeter vernietigd. Het archief had in maart 1993 voor selectie een omvang van 2 centimeter; na selectie was hiervan 1 centimeter over.
Het archief van de kantonnementsarts Alkmaar had voordat selectie in 1993 plaatsvond een omvang van 1 centimeter. In 1986 werd van dit archief al 2 centimeter vernietigd. Na vernietiging in 1993 resteerde 0,9 centimeter.
Uit het archief van de sectie IIIa Geneeskundige Brigade A werd 2 van de 5 centimeter bescheiden vernietigd.
In 1986 werd uit het archief van de Ie Verbandplaatsafdeling 5 centimeter vernietigd. In maart 1993 bleef na selectie 2,5 centimeter van de aangetroffen 5 centimeter archiefbescheiden over.
Uit het archief van de IIe Verbandplaatsafdeling 1939-1940 werd in 1986 2 centimeter archiefstukken vernietigd. In 1993 werd 9 van de 24 aangetroffen centimeter archiefstukken vernietigd, zodat 15 centimeter archief overbleef.
Het archief van IVe verbandplaatsafdeling werd in 1986 werd in 1986 geschoond en geselecteerd, wat resulteerde in de vernietiging van 3 centimeter archiefbescheiden. In maart 1993 werd nog eens 1 centimeter uit dit archief vernietigd.
Het archief van IVe Ziekenstalafdeling had bij aanvang van de werkzaamheden in 1993 een omvang van 1 centimeter. In 1986 werd blijkens een aangetroffen verklaring van vernietiging reeds 10 centimeter archiefbescheiden uit dit archief vernietigd. Na selectie en vernietiging in maart 1993 resteerde 0,6 centimeter archief.
Van drie archieven bleef na toepassing van de selectiecriteria niets bewaard. Het betreft hier het archief van de Veldhospitaalafdeling IIe Divisie 1916-1917 en van de IVe Divisie 1917 -1918, alsmede het archief van de Militair Geneeskundige Dienst Veghel 1940, die voor selectie gezamenlijk een omvang van 2 centimeter hadden. In alle gevallen bestond het archief enkel uit een agenda van ingekomen en uitgegane stukken, welke zonder de bijbehorende stukken geen enkele cultuur-historische waarde meer hadden.
Aanwijzingen voor de gebruiker
Openbaarheidsbeperkingen
Deels openbaar, deels niet openbaar.
Materiële beperkingen
Aanvraaginstructie
Openbare archiefstukken kunnen online worden aangevraagd en gereserveerd. U kunt dit ook via de terminals in de studiezaal van het Nationaal Archief doen. Om te kunnen reserveren dient u de volgende stappen te volgen:
U maakt een profiel aan op www.gahetna.nl, en logt vervolgens in
Via de archiefinventaris (alleen de beschrijvingen met rode nummers) selecteert u het gewenste archiefstuk door op de knop 'Reserveren' te klikken
In het volgende scherm geeft u aan op welke dag u het archiefstuk wilt inzien
Indien u zich bevindt in de studiezaal en een tafelnummer heeft ontvangen kunt u dit nummer vermelden. Als u geen tafelnummer heeft kunt u tafelnummer 777 laten staan
Vervolgens bevestigt u uw reservering door deze te versturen.
Verwant materiaal
Beschikbaarheid van kopieën
Verwante archieven
Verwezen wordt naar Algemeen Rijksarchief (thans Nationaal Archief), Tweede Afdeling, archief van de Inspecteur(-Generaal) van de Geneeskundige Dienst der Land- (en Zee-)macht 1828-1940 en daarbij gedeponeerde bescheiden 1844-1940 (nummer toegang 2.13.62.06). Daarin zijn ook beschreven de fragment-archieven van het Geneeskundig detachement in het garnizoen te 's-Gravenhage 1844-1858 (inv.nr. 88) en een register van opnames en ontslagen in een niet geïdentificeerde ziekeninrichting (inv.nr. 97), die bij het archief van de IGDL werden aangetroffen.
Concordanties van nummers in oude inventarissen naar nieuwe nummers
Archief van de commandant van het Depot Geneeskundige Troepen
AA 1, nr. 601 38
AA 1, nr. 570 39
AA 1, nr. 628 40
AA 1, nr. 237 41
AA 1, nr. 220 42
AA 1, nr. 110a 43
AA 1, nr. 935 44
AA 1, nr. 1624 45
GG 1, nr. 37 en 42 46
GG 1, 93 47
GG 1, nr. 135 48
GG 1, nr. 265 49
GG 1, nr. 569 50
MobMob 1 51
GG 1, nr. 186/187 52
GG 1, nr. 101 53
GG 1, nr. 405 54
GG 1, nr. 147 55
AA 1, nr. 1690 56
GG 1, nr. 569 57
AA 2, nr. 559 58
AA 2, nr. 607 59
AA 2, nr. 726 60
AA 2, nr. 1178 61
AA 2, nr. 1179 62
AA 2, nr. 1966 63
AA 2, nr. 2246 64
AA 2, nr. 2253 65
Archief van het Depot Geneeskundige Troepen 2e Compagnie
AA 1, ongenummerd 66
AA 1, ongenummerd 67
AA 1, nr. 165 68
AA 1, nr. 218 69
Archief van het Depot Geneeskundige Troepen 3e Compagnie
AA 1, nr. 1472 70
Archief van het Depot Geneeskundige Troepen 5e Compagnie
AA 1, nr. 105 71
Archief van het Depot Geneeskundige Troepen 6e Compagnie
AA 1, ongenummerd 72
ongenummerd 73
AA 1, ongenummerd 74
GG 1, nr. 67 75
Archief van het Depot Geneeskundige Troepen 7e Compagnie
ongenummerd 76
Archief van het Depot Geneeskundige Troepen 9e Compagnie
AA 1, nr. 2161/41 77
Beschrijving van de series en archiefbestanddelen
- Ambulance Magazijn Amsterdam 1894-1913, 1
  - Brievenboek van uitgaande stukken van het Ambulance-magazijn te Amsterdam., 1894 mei 10 - 1913 januari 1; 1; 1 deel
- Brigade-arts van de Xe Gemengde brigade 1914-1915, 2
  - Brief van de Commandant van het Veldleger aan de commandant van de Xe Gemengde Brigade betreffende de dienstverhouding tussen officieren van gezondheid en de chef van dienst. Afschrift., 1914; 2; 1 stuk
  - Brief van de brigade-arts aan de Legerarts betreffende de bruikbaarheid van de ter beschikking gestelde auto's voor ziekenvervoer. Afschrift., 1915; 3; 1 stuk
  - Brief van de brigade-arts aan de Commandant van de Xe Gemengde Brigade met het verzoek twee bataljonsartsen, welke door een bataljonswisseling Eindhoven zullen verlaten, te mogen behouden. Minuut., 1915; 4; 1 stuk
  - Brief van de brigade-arts aan onbekende betreffende hygiënische inspecties in en nabij de kwartieren van de Xe brigade. Minuut., 1915; 5; 1 stuk
  - Circulaire van de Inspecteur van de Geneeskundige Dienst betreffende verlof van onder geneeskundige behandeling zijnde militairen., 1915; 6; 1 stuk
  - Stukken betreffende het zuinig omgaan met verbandmiddelen en medicijnen., 1915; 7; 2 stukken
  - Circulaire betreffende de interpretatie en uitvoering van de Order van de landmacht over geneeskundige controle. Met bijlage., 1915; 8; 1 stuk
  - Brief van de brigade-arts aan de legerarts betreffende de aanschaf van carbid-lantaarns voor de sectie verbandplaatsafdeling. Minuut., 1915; 9; 1 stuk
  - Circulaire betreffende de noodzaak tot verbetering van de hygiënische toestand in de bataljonsziekenverblijven., 1915; 10; 1 stuk
  - Mobilisatie-rapport van de chef van de 3e sectie verbandplaatsafdeling Ie Divisie., 1915; 11; 1 stuk
  - Circulaire van de Intandance-Commissie betreffende de aanbieding van een vragenlijst bestemd voor officieren van gezondheid omtrent de werking van het dienstvak van de Intendance. Met bijlage., 1915; 12; 1 stuk
  - Circulaire van de brigade-arts betreffende de interpratie van Legerorder 1915, nr. 271 omtrent de uitbetaling van hospitaal-soldij., 13; 1 stuk
  - Brief van de brigade-paardenarts aan de brigade-arts inzake de bevindingen over de paarden- en stalinspectie., 1915; 14; 1 stuk
  - Stukken betreffende te nemen maatregelen ter voorkoming van uitbreiding van besmettelijke haarziekten., 1915; 15; 2 stukken
- Verbandplaatsafdeling Ie Divisie 1914-1918, 3
  - Agenda van ingekomen en uitgaande stukken van het geheim archief., 1914 september 25 - 1918 november 18; 16; 1 katern
  - Ingekomen geheime stukken., 1915-1918; 17; 1 omslag
  - Processen-verbaal van overgave en overname van materiaal en goederen van de verbandplaatsafdeling en het veldhospitaal Ie Divisie., 1916-1918; 18; 1 omslag
  - Mobilisatie-verslag van de chef verbandplaatsafdeling Ie divisie. Concept., 1914 augustus 1 - 1915 juni 1; 19; 1 stuk
- Verbandplaatsafdeling IIIe Divisie 1914-1915, 4
  - Brievenboeken., 1914-1915; 20-21; 2 delen
    - 1914 augustus 1 - 1915 januari 19, 20
    - 1915 januari 26 - 1915 april 4, 21
- School voor Reserve-Officieren van de Geneeskundige Dienst 1932-1937, 5
  - Briefwisseling betreffende de herkomst van een loopgraafbaar aangetroffen bij het Ambulance-Magazijn te Delft., 1932; 22; 1 stuk
  - Briefwisseling inzake de bepakking van een troepenverbandwagen in verband met de herziening van het Oorlogsvoorschrift geneeskundige dienst deel II. Met bijlage., 1934; 23; 2 stukken
  - Brief van H. Prakken aan de minister van defensie met het verzoek om inlichtingen over de positie, taak, plaats en rangen van Nederlandse tandartsen in geval van oorlog. Afschrift. Met bijlage., 1935; 24; 1 stuk
    De bijlage bevat een overzicht van de plaats van de militaire tandarts in de Militair Geneeskundige Dienst.
  - Circulaire van de Inspecteur van de Geneeskundige Dienst der Landmacht inzake de kennisgave van de benoeming van W.S. Gobel tot commandant van de SROGD., 1937; 25; 1 stuk
- Bataljon Geneeskundige Troepen 1935-1939, 6
  - Stukken betreffende proefnemingen met verdeelbare brancards., 1935, 1938; 26; 1 omslag
  - Briefwisseling met de Inspectie der Geneeskundige Dienst der Koninklijke Landmacht betreffende een tekort aan sergeanten bij het Bataljon Geneeskundige Troepen., 1938; 27; 2 stukken
  - Brieven van de bataljonscommandant aan de Inspectie Geneeskundige Dienst der Koninklijke Landmacht betreffende de uitbreiding van het bataljon Geneeskundige Troepen van 4 naar 6 compagnieën. Minuten., 1938-1939; 28; 2 stukken
  - Stukken betreffende de legering van de geneeskundige troepen., 1939; 29; 2 stukken
  - Staten houdende opgave van het aanwezige personeel beneden de rang van tweede luitenant, aanwezig bij het bataljon geneeskundige troepen op 1 april 1939. Afschrift., 30; 3 stukken
  - Staten houdende aantekeningen betreffende de kennisname van de mobilisatie-instructies door commandanten van oorlogsonderdelen en hun vervangers., [1936-1939]; 31; 1 omslag
- 3e Rode Kruis Compagnie 1939, 7
  - Alfabetisch register van opgeroepen dienstplichtigen bij de 3e Rode Kruiscompagnie., 1939; 32; 1 deel
- Chef afvoerstation gewonden en zieken IIIe Legerkorps 1939-1940, 8
  - Uitgaande stukken van de chef afvoerstation IIIe Legerkorps. Minuten., 1939-1940; 33; 1 omslag
  - Rapporten betreffende oefeningen van de geneeskundige dienst van de Ve divisie in januari 1940. Met bijlagen., 34; 1 omslag
- Chef afvoerstation gewonden en zieken IVe Legerkorps 1939-1940, 9
  - Brief van de chef afvoerstation aan de Etappe-arts inzake de plaatsing van Rode Kruis treinen op het stations-emplacement., 1939; 35; 1 stuk
  - Briefwisseling met het Nederlandse Rode Kruis inzake hulp van het Nederlandse Rode Kruis bij de inrichting en personeelsvoorziening van het afvoerstation., 1939-1940; 36; 1 omslag
  - Circulaire van het Nederlandse Rode Kruis afdeling de Bilt betreffende instructies voor transportcolonnisten en helpsters., 1940; 37; 1 stuk
- Commandant van het Depot Geneeskundige Troepen 1939-1940, 10
  - Stukken betreffende de regeling van het defilé naar aanleiding van het 125-jarig bestaan van de Inspectie van de Geneeskundige Dienst der Landmacht., 1939; 38; 1 omslag
  - Stukken betreffende de cursussen en leerlingen van de School voor Reserve- Officieren van de Geneeskundige Dienst., 1939; 39; 1 omslag
  - Stukken betreffende de legering van het Depot Geneeskundige Troepen., 1939; 40; 1 omslag
  - Circulaire van het Centraal Registratie Bureau van het Departement van Defensie betreffende de voortzetting van de registratie van het personeel. Met bijlagen., 1939; 41; 1 stuk
  - Circulaire van de minister van defensie inzake de datum van inlijving van dienstplichtigen., 1939; 42; 1 stuk
  - Briefwisseling met het college van Burgemeester en Wethouders van Amsterdam inzake de legering van het Depot Geneeskundige Troepen., 1939; 43; 3 stukken
  - Stukken betreffende het beheer van materiaal bij het Depot Geneeskundige Troepen., 1939; 44; 2 stukken
  - Stukken betreffende de opleiding ter vorming van het kader., 1939; 45; 1 omslag
  - Stukken betreffende het tenue en gedrag van militairen in het openbaar., 1939; 46; 3 stukken
  - Brief van de commandant aan onbekende betreffende de organisatie van het Depot Geneeskundige Troepen. Minuut., 1939; 47; 1 stuk
  - Circulaire van de commandant Depot Geneeskundige Troepen aan de compagniescommandanten met diverse instructies., 1939; 48; 1 stuk
  - Brief van de commandant Depot Geneeskundige Troepen aan de Inspecteur van de Geneeskundige Dienst der Landmacht inzake de aanvulling van het personeel en paarden. Minuut. Met bijlage., 1939; 49; 1 stuk
  - Nota van de Commandant Depot Geneeskundige Troepen aan de commandanten 1e-4e Depotcompagnie inzake de instructie ten aanzien van nieuwe rekruten. Minuut., 1939; 50; 1 stuk
  - Mobilisatie-instructies., 1939; 51; 1 omslag
  - Stukken betreffende maatregelen van de universiteiten voor de studie van studenten in de geneeskunde welke gemobiliseerd zijn., 1939-1940; 52; 1 omslag
  - Stukken betreffende de verplaatsing van het Depot Geneeskundige Troepen in geval van een gewapend conflict., 1940; 53; 1 omslag
  - Stukken betreffende de legering van de 7e Depotcompagnie van het Depot Geneeskundige Troepen te Groningen., 1940; 54; 1 omslag
  - Circulaire van de commandant Depot Geneeskundige Troepen betreffende het verbod op deelname aan een enquete van de Arbeiders Jeugd Centrale., 1940; 55; 1 stuk
  - Nota van de bataljonscommandant aan de commandanten van de 1e tot en met de 4e compagnie van het Bataljon Geneeskundige Troepen betreffende de opstelling van de Nederlandse militairen ten opzichte van de Duitse troepen., 1940; 56; 1 stuk
  - Brief van de commandant Geneeskundige Troepen aan de compagniescommandanten inzake het afdeppen van mosterdgassen. Minuut., 1940; 57; 1 stuk
  - Stukken betreffende de opgave van administratief personeel bij het Depot Geneeskundige Troepen., 1940; 58; 2 stukken
  - Brief van de Inspecteur van de Geneeskundige Dienst van de Landmacht inzake de tekortkomingen en verbeteringen van het geneeskundig personeel. Met bijlage., 1940; 59; 1 stuk
  - Circulaire van de Hygiënist van de landmacht inzake rattenbestrijding., 1940; 60; 1 stuk
  - Circulaire van de hygiënist van de landmacht inzake de opgave van malaria-gevallen in het leger., 1940; 61; 1 stuk
  - Brief van de Inspectie Onderwijsinrichtingen aan de commandant Depot Geneeskundige Troepen betreffende de toezending van een artikel over het gevaar van koud baden. Met bijlage., 1940; 62; 1 stuk
  - Circulaire van de garnizoenscommandant Amsterdam betreffende de capitulatie van het Nederlandse leger., 1940; 63; 1 stuk
  - Circulaire van de secretaris-generaal van het departement van defensie inzake de bezoldiging van mobilisatie-vrijwilligers., 1940; 64; 1 stuk
  - Proces-verbaal van overgave en overname van fondsen, materiaal en archief van de 11e compagnie van het Depot Geneeskundige Troepen., 1940; 65; 1 stuk
- 2e Depotcompagnie van het Depot Geneeskundige Troepen 1940, 11
  - Stukken betreffende de opheffing van het Nederlandse leger en de oprichting van de Opbouwdienst., 1940; 66; 1 omslag
  - Stukken betreffende het verlenen van groot verlof aan reserve- en dienstplichtig personeel., 1940; 67; 1 omslag
  - Stukken betreffende de dienstverlating van beroepspersoneel beneden de rang van luitenant., 1940; 68; 1 omslag
  - Brief van de Hygiënist der Landmacht betreffende de afvoer van fecaliën, urine en huisvuil., 1940; 69; 1 stuk
- 3e Depotcompagnie van het Depot Geneeskundige Troepen 1940, 12
  - Stukken betreffende het vertrek van personeel met groot verlof., 1940; 70; 1 omslag
- 5e Depotcompagnie van het Depot Geneeskundige Troepen 1940, 13
  - Staten houdende dagelijkse veranderingen en bewegingen en de sterkte aan personeel en paarden van de 5e Depotcompagnie., 1940; 71; 2 katernen
- 6e Depotcompagnie van het Depot Geneeskundige Troepen 1939-1940, 14
  - Circulaire van het ministerie van defensie betreffende de registratie van personeel gedurende de tijd dat de Koninklijke Landmacht op voet van oorlog is., 1939; 72; 1 stuk
  - Staat houdende de uitbetaling van onderofficieren. Klad., 1939-1940; 73; 1 deel
  - Stukken betreffende het contract tussen de gemeente Leiden en de commandant van 6e Depotcompagnie van het Depot Geneeskundige Troepen inzake het bruikleen van hotel Den Burcht., 1940; 74; 3 stukken
  - Instructie voor de medisch geneeskundige dienst bij het IIe Depot Infanterie., 1940; 75; 1 stuk
- 7e Depotcompagnie van het Depot Geneeskundige Troepen 1939-1940, 15
  - Staten houdende dagelijkse veranderingen en bewegingen en de sterkte aan personen en paarden van het 7e Depot compagnie., 1939-1940; 76; 1 omslag
- 9e Depotcompagnie van het Depot Geneeskundige Troepen 1940, 16
  - Circulaire betreffende de demobilisatie van het Nederlandse leger en de oprichting van het de Opbouwdienst., 1940; 77; 1 stuk
- 10e Depotcompagnie van het Depot Geneeskundige Troepen 1940, 17
  - Staat houdende de dagelijkse veranderingen en bewegingen en de sterkte van personeel en paarden van het 10e Depot compagnie., 1940; 78; 1 katern
  - Staten houdende de uitbetaling van de onderofficieren., 1940; 79; 2 stukken
- Kantonnementsarts Alkmaar 1939-1940, 18
  - Stukken betreffende de regeling van de inwendige dienst bij de Medisch Geneeskundige Dienst Alkmaar., 1939; 80; 3 stukken
  - Stukken betreffende de aanvraag van personeel en materiaal ten behoeve van de geneeskundige verzorging van VIII Depot Infanterie., 1939; 81; 1 omslag
  - Stukken betreffende de controle van zieke militairen., 1939; 82; 3 stukken
  - Circulaires van de Inspecteur van de Geneeskundige dienst der landmacht., 1939; 83; 1 omslag
  - Brief van de garnizoensarts aan de Inspecteur van de geneeskundige dienst der landmacht inzake de noodzaak dat de geneeskundige dienst Alkmaar de beschikking krijgt over een auto. Minuut., 1939; 84; 1 stuk
  - Instructie voor de sergeant/korporaal planton werkzaam bij het kantonnements-ziekenverblijf., 1939; 85; 1 stuk
  - Stukken betreffende de evacuatie van gewonde en zieke militairen., 1939-1940; 86; 2 stukken
  - Stukken betreffende het onderbrengen en verplegen van zieke en gewonde militaire in geval van mobilisatie en oorlog in het Centraal ziekenhuis te Alkmaar., 1939-1940; 87; 1 omslag
  - Brief van de kantonnementsarts Alkmaar aan de Inspecteur van de geneeskundige dienst der landmacht betreffende de geneeskundige verzorging van de resterende troepenonderdelen. Minuut., 1940; 88; 1 stuk
- Brigade-arts Brigade A 1939-1940, 19
  - Dagboek van de brigade-arts Brigade A van het veldleger., 1939 augustus 29 - 1940 juni 17; 89; 1 deel
  - Register houdende de indeling en sterkte van het personeel van de geneeskundige dienst van Brigade A., 1939; 90; 1 deel
  - Register houdende anamnese en onderzoek van psychiatrische en neurologische patiënten., [1939-1940]; 91; 1 deel
- Ie Verbandplaatsafdeling 1937-1939, 20
  - Mobilisatie-instructies voor de commandant van de Ie Verbandplaatsafdeling. Met bijlagen., 1937-1939; 92; 1 omslag
  - Mobilisatie-instructies voor de commandanten van de secties 1 tot en met 5 van de Ie Verbandplaatsafdeling., 1937-1939; 93; 1 omslag
- IIe Verbandplaatsafdeling 1939-1940, 21
  - Alfabetische registers van opgeroepen dienstplichtigen bij de IIe Verbandplaatsafdeling wegens algemene mobilisatie., 1939; 94-95; 2 delen
    - Sectie II en II, 94
    - Sectie III en IV, 95
  - Staten houdende opgave van de samenstelling en nominatieve opgave van de verschillende secties van de IIe Verbandplaatsafdeling., 1939-1940; 96; 1 omslag
  - Staten houdende de aan- en afgevoerde gewonden bij de IIe Hoofdverbandplaats., 1940 mei 11-12; 97; 1 omslag
  - Staten houdende opgave van adressen van inkwartiering van officieren en onderofficieren en wijzigingen hierop., 1940; 98; 3 stukken
  - Staat houdende personen door het Rode Kruis geëvacueerd., [1940]; 99; 1 stuk
- IIIe Verbandplaatsafdeling 1939-1940, 22
  - Register houdende opgave van positieveranderingen van officieren van de 5e sectie van de IIIe Verbandplaatsafdeling., 1939-1940; 100; 1 katern
  - Uitgaande stukken van de detachementscommandant motorvoertuigen IIIe Verbandplaatsafdeling. Minuten., 1939-1940; 101; 1 omslag
  - Ingekomen stukken bij de detachementscommandant motorvoertuigen IIIe Verbandplaatsafdelingen., 1939-1940; 102; 1 omslag
  - Uitgaande stukken van de commandant van de 4e sectie van de IIIe Verbandplaatsafdeling. Minuten., 1940; 103; 1 omslag
  - Ingekomen stukken bij de commandant van de IIIe Verbandplaatsafdeling., 1940; 104; 3 stukken
  - Uitgaande stukken van de commandant IIIe Verbandplaatsafdeling. Minuten., 1940; 105; 3 stukken
  - Staat houdende de samenstelling van de Verbandplaatsafdeling van een divisiegroep., [1939]; 106; 1 stuk
- IVe Verbandplaatsafdeling 1939-1940, 23
  - Agenda van ingekomen en uitgaande stukken., 1939 augustus 26 - 1940 juli 9; 107; 1 deel
    Met ingang van 23 oktober 1939 alleen agenda van uitgaande stukken.
  - Ingekomen stukken bij de commandant IVe Verbandplaatsafdeling., 1940; 108; 1 omslag
  - Uitgaande stukken van de commandant IVe Verbandplaatsafdeling. Minuten., 1940; 109; 1 omslag
  - Staten houdende gegevens van onderofficieren van de 1e en 5e sectie van de IV Verbandplaatsafdeling., 1939; 110; 1 katern
  - Stukken betreffende indeling en opgave hiervan van personeel ingedeeld bij de secties van de IVe Verbandplaatsafdeling., 1940; 111; 1 omslag
- Chef Hulpverbandplaatsafdeling van de Luchtverdedigingskring groep Utrecht van het Oostfront van de Vesting Holland 1940, 24
  - Dagboek van de chef hulpverbandplaats van de luchtverdedigingskring groep Utrecht van het Oostfront van de vesting Holland., 1940 mei 10-15; 112; 1 deel
- Legerapotheker 1940, 25
  - Brieven van de secties veldapotheken aan de legerapotheker betreffende de routes, standplaatsen en tijden van aankomst en vertrek van de veldapotheken. Met bijlagen., 1940; 113; 1 omslag
    Zie ook Algemeen Rijksarchief, Tweede Afdeling, archief van de Inspecteur(-Generaal) van de Geneeskundige Dienst der Land- (en Zee-)macht 1828-1940 en daarbij gedeponeerde bescheiden 1844-1940 (nummer toegang 2.13.62.06), inv.nrs. 124-130 en 132 (archivalia van de Chef Militair Pharmaceutische Dienst).
  - Brief van de commandant van de IIIe Sectie Veldapotheek aan de Legerapotheker betreffende de aflevering van geneesmiddelen., 1940; 114; 1 stuk
  - Brief van de sous-chef van de staf van de commandant van het veldleger aan de opperbevelhebber land- en zeemacht betreffende de wijziging van de oorlogsorganisatie van de Militair Pharmaceutische Dienst. Afschrift en minuut., 1940; 115; 2 stukken
    De aanwezigheid van deze stukken in dit archief is te verklaren uit het feit dat E.H. Vogelenzang, de legerapotheker, de steller van dit stuk was.
  - Telex van de sous-chef van de staf van de commandant van het veldleger aan diverse commandanten betreffende de herindiensttreding van militaire apotheken. Met bijlage., 1940; 116; 1 stuk
    Zie opmerking bij inv. nr. 113.
  - Voorlopige richtlijnen voor het beheer en de verantwoording van materiaal bij de Militair Pharmaceutische Dienst met ingang van 1 januari 1940., [1939-1940]; 117; 1 stuk
  - Staat houdende een overzicht van de taken van de Militair Pharmaceutische Dienst ten tijde van oorlog of oorlogsgevaar., z.j.; 118; 1 stuk